---
title: "read_aneel"
output: github_document
---

```{r setup, include=FALSE}
knitr::opts_chunk$set(echo = TRUE)
```

# Análise exploratória da base de dados do relatório de indicadores de 
sustentatibilidade econômico-financeiros - ANEEL 

- Intro.
- Características da base.
- Indicadores selecionados.

## Análise de consistência 

A verificação de consistência é uma avaliação realizada para indicar se os dados apresentados apresentam algum conflito interno ou incoerência. Nesse sentido, esta seção tem como objetivo averiguar a qualidade e relatar problemas ou erros no conjunto de dados fornecido pela ANEEL.

- Número de VaripaveisVariáveis Repetidas

- Mais de uma variável com o mesmo nome.

```{r, echo = F}
library(readxl)
  folder_path <- "/home/renatovp/Dropbox/Cemig 2.0/BaseDadosANEEL/Base em Excel"
  # Get file path for all documents in the folder
  path_files <- list.files(folder_path, full.names = T, pattern = ".xlsx")
  
  # Read all files
  file_dump <- lapply(path_files, function(x) read_xlsx(path = x, sheet = sheet, skip = 5, col_names = T ))
  
  for(i in 1:length(path_files)){
    file_dump[[i]]$Arquivo <- path_files[i]
  }
```
  - Tabela de contingência do número de variáveis selecionadas por tabela.
- Mesma entrada com valores diferentes em anos diferentes.
  - Exemplo da Cemig.

## Análise descritiva

- Intro: a última que não é NA, os valores são sempre da primeira coluna das sselecionadas.
- Histogramas das variáveis.
- Correlograma - Elipse.
- Série temporal das variáveis selecionadas para a Cemig.
